臺灣苗栗地方法院刑事判決　　　　　　　　　　　　　九十一年度訴字第一八五號
　　公　訴　人　臺灣苗栗地方法院檢察署檢察官
　　被　　　告　甲○○
右列被告因毒品危害防制條例案件，經檢察官提起公訴（九十一年度毒偵緝字第三七
號），本院判決如左：
    主  文
甲○○連續施用第一級毒品，處有期徒刑柒月；又連續施用第二級毒品，處有期徒刑
肆月。應執行有期徒刑拾月。
    事  實
一、甲○○曾於民國（下同）八十九年間，因一犯施用毒品案件，經本院裁定送觀察
    、勒戒後，認無繼續施用毒品傾向，由台灣苗栗地方法院檢察署檢察官於九十年
    十一月一日以九十年度毒偵字第五一二四號不起訴處分確定。猶不知悔改，分別
    基於施用第一級毒品海洛因、第二級毒品安非他命之概括犯意，自九十年十一月
    中旬某日起，至九十一年二月二十四日某時止，連續在台中市○○○街其友人住
    處，以注射針筒注射或摻入香煙內吸食之方式，非法施用第一級毒品海洛因多次
    。另於九十年十一月二十七日前四日內某時、九十一年二月二十四日某時，連續
    在上址，以將安非他命置於玻璃頭內，下以火燒烤吸取其產生煙霧之方式，非法
    施用第二級毒品安非他命二次。
二、苗栗縣警察局通霄分局員警，於九十年七月五日下午六時許，持本院核發之搜索
    票，至苗栗縣苑裡鎮○○里○○路二十三號甲○○住處搜索，並將甲○○帶回警
    分局採尿送驗，結果發現其尿液呈有嗎啡陽性反應，報請台灣苗栗地方法院檢察
    署偵辦，甲○○經檢察官傳拘均未到案而被通緝，旋於九十年十一月二十七日，
    被苗栗縣警察局通霄分局緝獲，並解送台灣苗栗地方法院檢察署歸案，甲○○經
    該署檢察官訊問後，於當日採尿送驗後即被釋放，嗣該署檢察官以甲○○於九十
    年七月五日被查獲施用毒品之案件，仍屬「一犯」施用毒品之範圍，於九十年十
    二月三日予以簽結處分，至甲○○前述被緝獲後所採尿液經送驗結果，因發現其
    尿液呈有甲基安非他命及嗎啡陽性反應，且甲○○又經檢察官傳拘均未到案而再
    度被通緝，嗣於九十一年二月二十七日下午二時許，在台中市○區○○路一段二
    三五號前，為台中市警察局第三分局勤工派出所員警所緝獲，並於同日六時二十
    五分許，解送台灣苗栗地方法院檢察署歸案，甲○○經該署檢察官訊問後，向本
    院聲請觀察、勒戒，經本院於九十一年二月二十七日以九十一年度毒聲字第一八
    四號裁定，將甲○○送台灣苗栗看守所附設勒戒處所觀察、勒戒（甲○○入所後
    ，於九十一年二月二十八日，經該所對甲○○採尿初步檢驗結果，發現其尿液呈
    有甲基安非他命及嗎啡陽性反應，經檢察官命將該尿液送請複驗結果，確仍呈有
    甲基安非他命及嗎啡陽性反應）後，因認其有繼續施用毒品之傾向，檢察官除改
    向本院聲請送強制戒治，經本院於九十一年三月十八日以九十一年度毒聲字第二
    四八號裁定甲○○令入戒治處所，施以強制戒治外，另以甲○○符合五年內二犯
    施用毒品案件，經觀察、勒戒有繼續施用毒品傾向之起訴要件，向本院提起公訴
    。
三、案經台灣苗栗地方法院檢察署檢察官自動檢舉偵查起訴。
    理  由
一、右揭事實，迭據被告甲○○於偵、審中供承不諱，而被告於九十年十一月二十七
    日第一次被警緝獲到案後，經檢察官命對其採尿送驗結果，確呈有甲基安非他命
    及嗎啡陽性反應，有中山醫學大學附設醫院藥物濫用檢測中心之檢驗報告乙紙在
    卷足稽（見九十一年度毒偵字第二八號偵查卷第五頁）；另被告於九十一年二月
    二十七日，第二次被警緝獲到案，經台灣苗栗地方法院檢察署檢察官將被告送台
    灣苗栗看守所附設勒戒處所觀察、勒戒，被告入所後，於九十一年二月二十八日
    ，經該所對甲○○採尿初步檢驗結果，發現其尿液呈有甲基安非他命及嗎啡陽性
    反應，再經檢察官命該所將該尿液送請複驗結果，仍呈甲基安非他命及嗎啡陽性
    反應，此亦有台灣苗栗看守所受觀察勒戒人尿液檢體送驗名冊影本、中山醫學大
    學附設醫院藥物濫用檢測中心之檢驗報告各乙紙在卷足參（見九十一年度毒偵緝
    字第三七號偵查卷第五十五頁、第五十八頁）。又被告曾於八十九年間，因一犯
    施用毒品案件，經本院裁定送觀察、勒戒後，認無繼續施用毒品傾向，由台灣苗
    栗地方法院檢察署檢察官於九十年十一月一日以九十年度毒偵字第五一二四號不
    起訴處分確定。五年內二犯本件之施用毒品案件，由台灣苗栗地方法院檢察署檢
    察官向本院聲請觀察、勒戒，經本院於九十一年二月二十七日以九十一年度毒聲
    字第一八四號裁定，將被告送台灣苗栗看守所附設勒戒處所觀察、勒戒後，因認
    其有繼續施用毒品之傾向，檢察官除改向本院聲請送強制戒治，經本院於九十一
    年三月十八日以九十一年度毒聲字第二四八號裁定被告令入戒治處所，施以強制
    戒治外，另向本院提起公訴，此分別有本院九十一年二月二十七日九十一年度毒
    聲字第一八四號刑事裁定正本乙件、本院九十一年三月十八日九十一年度毒聲字
    第二四八號刑事裁定正本乙件、刑案資料查註紀錄表、台灣高等法院被告全國前
    案紀錄表、台灣高等法院檢察署刑案紀錄簡覆表、台灣苗栗看守所附設觀察勒戒
    處所出具之有無繼續施用毒品傾向評估標準紀錄表、有無繼續施用毒品傾向證明
    書等在卷足憑，被告二犯施用毒品之犯行，洵堪認定。
二、核被告所為，係犯毒品危害防制條例第十條第一項施用第一級毒品罪、同條第二
    項施用第二級毒品罪。其非法持有海洛因、安非他命之低度行為，應分別為施用
    之高度行為所吸收，均不另論罪。被告先後多次施用第一級毒品海洛因、二次施
    用第二級毒品安非他命之行為，均時間緊接，所犯罪名之構成要件相同，顯係分
    別基於概括之犯意而為，應依連續犯之規定各論以一罪，並均依法加重其刑。被
    告所犯上開二罪，犯意各別，行為互殊，應分論併罰。爰審酌被告一再非法施用
    毒品，理應重罰，惟因其所犯僅戕害個人身心健康，及犯後能坦白承認，態度良
    好等一切情狀，分別量處如主文所示之刑，並定其應執行之刑，以資懲儆。
據上論斷，應依刑事訴訟法第二百九十九條第一項前段，毒品危害防制條例第十條第
一項、第二項，刑法第十一條前段、第五十六條、第五十一條第五款，判決如主文。
本案經檢察官黃智勇到庭執行職務。
中      華      民      國      九十一      年    六      月    十一    日
                                      臺灣苗栗地方法院刑事第一庭
                                              法  官  柳  章  峰
右正本證明與原本無異。
如不服本判決，應於判決送達後十日內向本院提出上訴狀( 應附繕本 )。
                                              書記官  歐  明  秀
中      華      民      國     九十一     年     六     月     十二    日
毒品危害防制條例第十條。
一、施用第一級毒品者，處六月以上五年以下有期徒刑。
二、施用第二級毒品者，處三年以下有期徒刑。
